臺灣板橋地方法院刑事判決　　　　　　　100年度易字第703號
公　訴　人　臺灣板橋地方法院檢察署檢察官
被　　　告　郭柏村
上列被告因竊盜案件，經檢察官提起公訴（100 年度偵字第3520
、4960、6536號），被告於準備程序進行中就被訴事實為有罪之
陳述，經告知簡式審判程序之旨，並聽取當事人之意見後，本院
裁定由受命法官獨任進行簡式審判程序並判決如下：
    主  文
郭柏村犯如附表「宣告刑」欄所示之罪，各處如附表「宣告刑」
欄所示之刑。應執行有期徒刑參年捌月。
    事  實
一、郭柏村前於民國93年間因連續施用第一級毒品、連續施用第
    二級毒品案件，經臺灣高等法院以94年度上訴字第130 號判
    決分別判處有期徒刑6 月、5 月，應執行有期徒刑10月確定
    ；又於94年間因轉讓第一級毒品案件，經本院以94年度訴字
    第855 號判決判處有期徒刑1 年6 月，經上訴臺灣高等法院
    ，經臺灣高等法院以95年度上訴字第329 號判決駁回上訴確
    定；又於同年間因過失傷害案件，經本院以94年度交簡字第
    385 號判決判處有期徒刑3 月確定；又於同年間因連續施用
    第一級毒品、連續施用第二級毒品案件，經本院以94年度訴
    字第1846號判決分別判處有期徒刑10月、6 月，應執行有期
    徒刑1 年2 月確定，上開3 罪刑嗣經本院以95年度聲字第10
    68號裁定應執行有期徒刑1 年4 月確定；又於同年間因違反
    藥事法案件，經本院以95年度訴字第795 號判決判處有期徒
    刑6 月確定，並與上開3 罪刑經本院以95年度聲字第1489號
    裁定應執行有期徒刑1 年10月確定，上開5 罪所處有期徒刑
    1 年6 月、3 月、10月、6 月、6 月，又經臺灣高等法院以
    95年度聲字第1021號裁定應執行有期徒刑3 年2 月確定，嗣
    又經臺灣高等法院以96年度聲減字第2705號分別減為有期徒
    刑9 月、1 月又15日、5 月、3 月、3 月，應執行有期徒刑
    1 年7 月確定，經入監執行後，於96年11月22日縮短刑期假
    釋出監，於97年2 月14日縮刑期滿執行完畢（於本案均構成
    累犯）。
二、詎其猶不知悔改，意圖為自己不法之所有，分別於附表所示
    之時間，進入如附表所示地點之公寓大廈住宅（如附表編號
    1 至8 、10至12、15侵入住宅部分未據告訴），趁無人注意
    之際，以徒手轉動之方式，竊取上開地點如附表所示消防栓
    內之消防設備大小瞄子、大小轉接頭、消防水帶等物，嗣經
    如附表編號14所示之被害人發覺遭竊後，經調閱監視器錄影
    畫面後報警處理；嗣又於100 年1 月21日晚間6 時40分許，
    郭柏村於如附表編號16所示之地點，正竊取如附表編號16所
    示之物之際，為該處公寓大廈之警衛透過監視器發現其形跡
    可疑，將其帶至警衛室後報警處理，而為警於如附表編號16
    所示之新北市○○區○○街99巷31號當場查獲，並扣得郭柏
    村所竊得如附表編號16所示之物（已發還被害人），郭柏村
    於經警逮捕後，經比對監視器錄影畫面，而查悉其犯如附表
    編號14所示之竊盜犯行，另又於有偵查權之機關或人員尚未
    發覺其如附表編號1 至13及15所示之竊盜犯行前，主動向員
    警陳明其此部分犯罪，進而接受裁判，始查悉上情。
三、案經周成宗、葉旭生、王辰項、潘德明、李鎮成、吳麗雲、
    王麗芬、紀春生、汪振安、林春榮、黃錦詩、韓亞雄、游淑
    華、廖雲湘及李炳坤訴由新北市政府警察局蘆洲分局報告臺
    灣板橋地方法院檢察署檢察官偵查起訴。
    理  由
一、前開事實，業據被告郭柏村於警詢、偵查、本院準備程序及
    審理中均坦承不諱，核與證人即如附表編號1 至16所示被害
    人之管理組長周成宗、總幹事葉旭生、安全委員王辰項、總
    幹事潘德明、主委李鎮成、住戶吳麗雲、主委王麗芬、總幹
    事紀春生、主委汪振安、住戶林春榮、總幹事黃錦詩、總幹
    事韓亞雄、總幹事游淑華、總幹事廖雲湘、主委李炳坤及警
    衛李豈旻於警詢中之證述，及上開主委汪振安於偵查中之證
    述情節相符，且有贓物認領保管單1 紙、贓物及現場照片7
    張、99年12月30日之監視錄影器翻拍照片5 張、100 年1 月
    21日之監視錄影器翻拍照片12張、被告至作案現場模擬指認
    之照片28張在卷可佐，足認被告之任意性自白核與事實相符
    ，堪以採信。從而，本件如附表所示之犯行均事證明確，被
    告如附表編號1 至16所示之竊盜犯行皆洵堪認定，均應依法
    論科。
二、論罪科刑部分：
（一）按行為後法律有變更者，適用行為時之法律。但行為後之
      法律有利於行為人者，適用最有利於行為人之法律。查被
      告於為附表編號1 至16所示之行為後，刑法第321 條業經
      總統於100 年1 月26日以華總一義字第10000015561 號令
      修正公布，並自同年月28日起生效施行，修正前刑法第32
      1 條第1 項規定：「犯竊盜罪而有左列情形之一者，處6
      月以上、5 年以下有期徒刑：一、於夜間侵入住宅或有人
      居住之建築物、船艦或隱匿其內而犯之者。二、毀越門扇
      、牆垣或其他安全設備而犯之者。三、攜帶兇器而犯之者
      。四、結夥三人以上而犯之者。五、乘火災、水災或其他
      災害之際而犯之者。六、在車站或埠頭而犯之者。」修正
      後規定：「犯竊盜罪有而下列情形之一者，處6 月以上、
      5 年以下有期徒刑，得併科新臺幣10萬元以下罰金：一、
      侵入住宅或有人居住之建築物、船艦或隱匿其內而犯之者
      。二、毀越門扇、牆垣或其他安全設備而犯之者。三、攜
      帶兇器而犯之者。四、結夥三人以上而犯之者。五、乘火
      災、水災或其他災害之際而犯之者。六、在車站、埠頭、
      航空站或其他供水、陸、空公眾運輸之舟、車、航空機內
      而犯之者。」是修正後該條文之法定刑部分，由修正前規
      定之「6 月以上、5 年以下有期徒刑」，提高為「6 月以
      上、5 年以下有期徒刑，得併科10萬元以下罰金」，而關
      於夜間侵入住宅竊盜部分，修正前刑法第321 條第1 項第
      1 款之規定，係處罰「於夜間」侵入住宅而犯竊盜犯行之
      行為，若非「於夜間」而犯侵入住宅竊盜之犯行，則係犯
      刑法第320 條第1 項之普通竊盜罪及刑法第306 條之侵入
      住居罪，上開條文嗣經修正後，已刪除「於夜間」之要件
      ，亦即不論任何時間，祇須有侵入住宅竊盜之行為，即應
      依修正後之刑法第321 條規定處罰，比較新舊法結果，以
      被告行為時之條文對被告較為有利，自應適用被告行為時
      即修正前之規定論處。
（二）按修正前刑法第321 條第1 項第1 款之夜間侵入住宅竊盜
      罪，其所謂「住宅」，乃指人類日常居住之場所而言，公
      寓亦屬之；至公寓樓下之「樓梯間」，雖僅供各住戶出入
      通行，然就公寓之整體而言，該樓梯間為該公寓之一部分
      ，而與該公寓有密切不可分之關係，故於夜間侵入公寓樓
      下之樓梯間竊盜，難謂無同時妨害居住安全之情形，自應
      成立刑法第321 條第1 項第1 款於夜間侵入住宅罪（參照
      最高法院76年台上字第2972號判例要旨）。本件被告於如
      附表編號9 、13、14、16所示日落後之時間，侵入如附表
      編號9 、13、14、16所示之公寓大廈住宅竊取設置於樓梯
      間或地下室消防栓之消防設備乙節，業據上開證人紀春生
      、韓亞雄、游淑華、李炳坤等人於警詢中證述綦詳，復有
      99 年10 月至12月、100 年1 月之日出日沒時刻表各1 紙
      附卷可參，而上開地點住宅大樓之住戶可藉由樓梯及電梯
      通達各樓層或通往地下室之情，亦有前述現場照片可憑，
      依上開判例意旨並兼衡一般社會生活經驗，該住宅大樓樓
      梯可通往各樓層住戶或地下室，就整體而言，上開各住宅
      大樓之樓梯間及地下室亦具日常生活居住功能，可謂構成
      住宅之一部分，當無疑義。
（三）核被告如附表編號1 至8 、10至12及15所為，係犯刑法第
      320 條第1 項之普通竊盜罪，被告如附表編號9 、13所為
      ，係犯修正前刑法第321 條第1 項第1 款之於夜間侵入住
      宅竊盜罪，又被告如附表編號14、16所為，係犯修正前刑
      法第321 條第1 項第1 款、第2 項之於夜間侵入住宅竊盜
      未遂罪。被告所犯如附表編號1 至16所示竊盜共16罪，犯
      意各別，行為互殊，應予分論併罰。被告前有如犯罪事實
      欄一所載之犯罪科刑及執行情形，有臺灣高等法院被告前
      案紀錄表1 件在卷可稽，其於有期徒刑執行完畢後5 年內
      ，故意再犯有期徒刑以上刑之本案各罪，均為累犯，均依
      法加重其刑。再被告所為如附表編號14、16所示竊盜犯行
      ，已著手行竊，惟於尚未得手之際，即遭發現並報警處理
      ，是其所為竊盜犯行僅止於未遂階段，爰依刑法第25條第
      2 項規定減輕其刑。
（四）又按刑法第62條所謂自首，係指犯人在其犯罪未發覺前，
      向該管公務員承認犯罪，而接受裁判而言。所謂發覺，非
      以有偵查犯罪職權之機關或人員確知其人犯罪無誤為必要
      ，以對於其發生嫌疑時，即得謂已發覺。查：
  (1)、本件如附表編號1 至13及15所示竊盜犯行部分，係因被告
      於100 年1 月21日晚間6 時40分許，經查獲如附表編號16
      之犯行，為警帶到新北市政府警察局蘆洲分局延平派出所
      後，經警員詢問是否曾以相同手法行竊其他大樓住戶消防
      設備器材，被告遂主動告知警員尚犯有如附表編號1 至13
      及15所示之犯行，被告自行陳述如何進入如附表編號1 至
      13及15所示之地點竊盜，並親自帶同警員至上開地點清查
      遭竊物品，此業據新北市政府警察局蘆洲分局延平派出所
      警員於被告100 年1 月22日之警詢筆錄記載明確（見100
      年度偵字第3520號偵查卷第12至15頁），上開證人周成宗
      、葉旭生、王辰項、潘德明、李鎮成、吳麗雲、王麗芬、
      紀春生、汪振安、林春榮、黃錦詩、韓亞雄、廖雲湘等亦
      於警詢中證稱係警方帶同被告前往如附表所示地點清查失
      竊物品時始發現遭竊，或曾發現遭竊，然經補足失竊消防
      設備後即未報警處理，錄影畫面亦已佚失等語（見同上偵
      查卷第125 至190 、203 至214 頁），足見本件如附表編
      號1 至8 、10至12及15所示之普通竊盜罪部分，及如附表
      編號9 、13所示之加重竊盜罪部分，均係在有偵查權之機
      關或人員知悉此部分之普通竊盜及加重竊盜之犯罪事實或
      犯罪嫌疑人前，被告主動自首接受裁判，是依刑法第62條
      前段規定，均應減輕其刑。
  (2)、又查，被告雖於上開時、地為警查獲時，於經警詢問時即
      當場向警員自承如附表編號14所示之竊盜犯行係其所為等
      語，然其向警員自承上開犯行前，附表編號14所示之被害
      人於遭竊之時，即已報警處理，同時並調閱監視器錄影畫
      面提供予警方追查之事實，業經證人游淑華於警詢中證述
      明確，上開監視器錄影畫面中可見該竊盜案件之行為人騎
      乘機車至竊盜地點，後出現於電梯中，該人雖頭戴安全帽
      ，然該安全帽係半罩式，且前方為開放式無隔板之設計，
      故清晰可見該行為人正面之面貌，有上開99年12月30日之
      監視錄影器翻拍照片5 張在卷可佐，證人游淑華並於上開
      警詢中指述監視錄影器翻拍照片中所顯示之行為人即係
      本件被告郭柏村無誤，是如附表編號14所示之竊盜犯行，
      既已經被害人報案，並有行為人清晰相貌之監視錄影器翻
      拍照片可供警員循線追查，據此，就附表編號14所示之犯
      行部分，警員對於被告郭柏村顯已發生嫌疑，自難認係自
      首，公訴意旨謂如附表編號14所示之犯行係被告於該管公
      務員發覺前，向新北市政府警察局蘆洲分局自首乙節，容
      有誤會，附此敘明。
（五）被告所犯如附表編號1 至16所示之竊盜罪，其刑均同時有
      加重及減輕之情事，應依法先加後減之。爰審酌被告前有
      多次犯罪紀錄，有前開前案紀錄表在卷足憑，足見其素行
      非佳，惟各次所得財物價值非鉅，犯罪後坦承犯行，態度
      良好，兼衡其犯罪之動機、目的、手段等一切情狀，分別
      量處如附表宣告刑欄所示之刑，以示懲儆。至被告經查獲
      時，同時扣得之注射針頭1 支，係被告同時涉犯毒品危害
      防制條例犯行所用之物，業據其於警詢中供明在卷，雖係
      被告所有，然與本案竊盜犯行無涉，爰不併予宣告沒收，
      附此敘明。
（六）至公訴意旨及檢察官以被告於3 個多月間共竊盜16次，顯
      見其有犯罪之習慣，且被告正值壯年，身強體健，竟不思
      洗心革面，依己力尋求正當工作獲取報酬，一再重蹈覆轍
      ，若未施以保安處分，顯無從期待被告能改正竊取他人財
      物之習慣，又其工作無著，為使被告習得將來適應社會生
      活所需之技能，避免其再以行竊方式圖謀生活所需，請求
      本院依竊盜犯贓物犯保安處分條例第3 條第1 項之規定，
      諭知被告於刑之執行前令入勞動場所強制工作。惟查，被
      告本件固有多次之竊盜犯行，然各該犯行相距時間自數日
      至數十日不等，無特定目標亦無事先勘查路線，業據被告
      於警詢時供承在卷，當係臨時起意而為之，尚難遽認被告
      有竊盜之犯罪習慣，且被告於本院審理中陳稱其原從事西
      點烘焙工作，且工作達2 年之久，係因染上毒品致工作不
      順利，又因未婚妻生產、家裡經濟困難始為本件竊盜犯行
      等語，並有被告於本院審理中庭呈之醫療費用繳費通知、
      病患費用補繳保證書各1 紙在卷可參，亦難逕認其係因遊
      蕩、懶散成習而為之，其犯後亦深表悔意，除坦承經警查
      獲之竊盜犯行外，復自首其他如附表編號1 至13及15所示
      之犯行；再者，改正竊盜行為之有效方法，在於提供適當
      之社會扶助、就業機會、提高工作收入等項，並非僅有執
      行強制工作之保安處分一途，而強制工作之保安處分係就
      人身自由之長期且嚴格之限制，自應從嚴加以認定。是以
      ，本院斟酌上情後，認科予被告如附表宣告刑欄所示之刑
      已足收矯正之效，尚無諭知令入勞動處所強制工作之必要
      ，併此敘明。
據上論斷，應依刑事訴訟法第273 條之1 第1 項、第299 條第1
項前段，刑法第2 條第1 項前段、第320 條第1 項、修正前刑法
第321 條第1 項第1 款、第2 項、第62條前段、第47條第1 項、
第25條第2 項、第51條第5 款，刑法施行法第1 條之1 第1 項、
第2 項前段，判決如主文。
本案經檢察官姜麗君到庭執行職務。
中    華    民    國    100   年    4     月    22    日
                  刑事第十四庭  法  官  吳幸娥
上列正本證明與原本無異。
如不服本判決，應於判決送達後10日內敘明上訴理由，向本院提
出上訴狀 (應附繕本) ，上訴於臺灣高等法院。其未敘述上訴理
由者，應於上訴期間屆滿後20日內向本院補提理由書「切勿逕送
上級法院」。
                                書記官  黃頌棻
中    華    民    國    100   年    4     月    22    日
附表：
┌─┬─────┬────────────┬────┬────┬────┬──────┐
│編│犯罪時間及│犯罪方法（元：新臺幣）  │被害人  │日落時間│所犯法條│宣告刑      │
│號│地點      │                        │        │        │        │            │
├─┼─────┼────────────┼────┼────┼────┼──────┤
│1 │99年10月2 │趁管理員及住戶不備之際，│寶島曼波│17時40分│刑法第32│郭柏村竊盜，│
│  │日17時許  │侵入寶島曼波社區大廈，徒│社區大廈│        │0 條第1 │累犯，處有期│
│  ├─────┤手竊取地下室之消防設備大│住戶    │        │項      │徒刑參月。  │
│  │新北市三重│銅管轉接頭15個、小銅管轉│        │        │        │            │
│  │區○○○路│接頭3 個（總價值約3,480 │        │        │        │            │
│  │54 號     │元），得手後變賣花用殆盡│        │        │        │            │
│  │          │。                      │        │        │        │            │
├─┼─────┼────────────┼────┼────┼────┼──────┤
│2 │99年10月5 │趁管理員及住戶不備之際，│富凱大樓│17時37分│同上    │郭柏村竊盜，│
│  │日17時20分│侵入富凱大樓，徒手竊取消│住戶    │        │        │累犯，處有期│
│  │許        │防設備大瞄子3 個、小瞄子│        │        │        │徒刑參月。  │
│  ├─────┤25個、大轉接頭14個、小轉│        │        │        │            │
│  │新北市三重│接頭20個（總價值15,850元│        │        │        │            │
│  │區○○街12│），得手後變賣花用殆盡。│        │        │        │            │
│  │1號       │                        │        │        │        │            │
├─┼─────┼────────────┼────┼────┼────┼──────┤
│3 │99年10月25│趁保全及住戶不備之際，侵│滿面春風│17時19分│同上    │郭柏村竊盜，│
│  │日16時許  │入滿面春風大樓，徒手竊取│大樓住戶│        │        │累犯，處有期│
│  ├─────┤2 樓之消防設備小瞄子3 個│        │        │        │徒刑參月。  │
│  │新北市三重│（總價值約1,530 元），得│        │        │        │            │
│  │區○○街39│手後變賣花用殆盡。      │        │        │        │            │
│  │4號       │                        │        │        │        │            │
├─┼─────┼────────────┼────┼────┼────┼──────┤
│4 │99年10月30│趁保全及住戶不備之際，侵│集賢大帝│17時15分│同上    │郭柏村竊盜，│
│  │日14時許  │入集賢大帝大樓，徒手竊取│大樓住戶│        │        │累犯，處有期│
│  ├─────┤各樓層間之消防設備大瞄子│        │        │        │徒刑參月。  │
│  │新北市蘆洲│1 個、小瞄子18個（與附表│        │        │        │            │
│  │區○○路22│編號5 所示之物共價值27,5│        │        │        │            │
│  │4 巷1 號、│00元），得手後變賣花用殆│        │        │        │            │
│  │3 號、9 號│盡。                    │        │        │        │            │
│  │、11號、13│                        │        │        │        │            │
│  │號、15號、│                        │        │        │        │            │
│  │17號、19號│                        │        │        │        │            │
├─┼─────┼────────────┼────┼────┼────┼──────┤
│5 │99年11月5 │趁保全及住戶不備之際，侵│集賢大帝│17時11分│同上    │郭柏村竊盜，│
│  │日14時許  │入集賢大帝大樓，徒手竊取│大樓住戶│        │        │累犯，處有期│
│  ├─────┤各樓層間之消防設備大瞄子│        │        │        │徒刑參月。  │
│  │新北市蘆洲│1 個、小瞄子5 個（與附表│        │        │        │            │
│  │區○○路22│編號4 所示之物共價值27,5│        │        │        │            │
│  │6-1 號、22│00元），得手後變賣花用殆│        │        │        │            │
│  │6-2號     │盡。                    │        │        │        │            │
├─┼─────┼────────────┼────┼────┼────┼──────┤
│6 │99年11月10│趁保全及住戶不備之際，侵│常勝江山│17時9分 │同上    │郭柏村竊盜，│
│  │日12時30分│入常勝江山第6 期公寓大廈│第6 期公│        │        │累犯，處有期│
│  │許        │大樓，徒手竊取大樓內1 至│寓大廈大│        │        │徒刑參月。  │
│  ├─────┤9 樓各層之消防設備瞄子2 │樓住戶  │        │        │            │
│  │新北市蘆洲│個、銅管轉接頭9 個（總價│        │        │        │            │
│  │區○○路25│值約12,000元），得手後變│        │        │        │            │
│  │6 號、258 │賣花用殆盡。            │        │        │        │            │
│  │號        │                        │        │        │        │            │
├─┼─────┼────────────┼────┼────┼────┼──────┤
│7 │99年11月16│趁住戶不備之際，侵入成功│成功天下│17時6分 │同上    │郭柏村竊盜，│
│  │日17時許  │天下大樓，徒手竊取大樓內│大樓住戶│        │        │累犯，處有期│
│  ├─────┤地下室至9 樓各層之消防設│        │        │        │徒刑參月。  │
│  │新北市蘆洲│備小瞄子20個（總價值約10│        │        │        │            │
│  │區○○路97│,200 元） ，得手後變賣花│        │        │        │            │
│  │號、99號、│用殆盡。                │        │        │        │            │
│  │101 號、10│                        │        │        │        │            │
│  │3 號      │                        │        │        │        │            │
├─┼─────┼────────────┼────┼────┼────┼──────┤
│8 │99年11月25│趁住戶不備之際，侵入國大│國大建設│17時4分 │同上    │郭柏村竊盜，│
│  │日15時許  │建設公寓大廈，徒手竊取大│公寓大廈│        │        │累犯，處有期│
│  ├─────┤樓內1至7樓各層之消防設備│住戶    │        │        │徒刑參月。  │
│  │新北市蘆洲│小瞄子2 個、銅管轉接頭2 │        │        │        │            │
│  │區○○街10│個（總價值約3,000 元），│        │        │        │            │
│  │6 號、112 │得手後變賣花用殆盡。    │        │        │        │            │
│  │號        │                        │        │        │        │            │
├─┼─────┼────────────┼────┼────┼────┼──────┤
│9 │99年12月3 │趁保全及住戶不備之際，夜│現代金典│17時4分 │修正前刑│郭柏村於夜間│
│  │日19時許  │間侵入現代金典社區大廈，│社區大廈│        │法第321 │侵入住宅竊盜│
│  ├─────┤徒手竊取大樓內地下2 樓至│住戶    │        │條第1 項│，累犯，處有│
│  │新北市蘆洲│12樓各層之消防設備大瞄子│        │        │第1 款  │期徒刑柒月。│
│  │區○○○路│6 個、小瞄子35個（總價值│        │        │        │            │
│  │2 段168-1 │約23,500元），得手後變賣│        │        │        │            │
│  │號、168-2 │花用殆盡。              │        │        │        │            │
│  │號        │                        │        │        │        │            │
├─┼─────┼────────────┼────┼────┼────┼──────┤
│10│99年12月10│趁住戶不備之際，侵入極昇│極昇華廈│17時5分 │刑法第32│郭柏村竊盜，│
│  │日16時許  │華廈，徒手竊取各樓層間之│住戶    │        │0 條第1 │累犯，處有期│
│  ├─────┤消防設備小瞄子12個、小銅│        │        │項      │徒刑參月。  │
│  │新北市蘆洲│管轉接頭3 個、消防水帶3 │        │        │        │            │
│  │區○○街73│條（總價值約6,000 元），│        │        │        │            │
│  │巷22-1號、│得手後變賣花用殆盡。    │        │        │        │            │
│  │22-2號、22│                        │        │        │        │            │
│  │-3號      │                        │        │        │        │            │
├─┼─────┼────────────┼────┼────┼────┼──────┤
│11│99年12月12│趁住戶不備之際，侵入合家│合家興華│17時6分 │同上    │郭柏村竊盜，│
│  │日15時許  │興華廈，徒手竊取大樓內1 │廈住戶  │        │        │累犯，處有期│
│  ├─────┤至6 樓各層之消防設備小瞄│        │        │        │徒刑參月。  │
│  │新北市蘆洲│子2 個（總價值約1,020 元│        │        │        │            │
│  │區○○街73│），得手後變賣花用殆盡。│        │        │        │            │
│  │巷10號、12│                        │        │        │        │            │
│  │號        │                        │        │        │        │            │
├─┼─────┼────────────┼────┼────┼────┼──────┤
│12│99年12月15│趁保全及住戶不備之際，侵│太子龍邸│17時7分 │同上    │郭柏村竊盜，│
│  │日17時許  │入太子龍邸公寓大廈，徒手│公寓大廈│        │        │累犯，處有期│
│  ├─────┤竊取各樓層間之消防設備大│住戶    │        │        │徒刑參月。  │
│  │新北市蘆洲│瞄子1 個、小瞄子12 個 （│        │        │        │            │
│  │區○○○路│總價值約13,400 元） ，得│        │        │        │            │
│  │2段42巷6號│手後變賣花用殆盡。      │        │        │        │            │
├─┼─────┼────────────┼────┼────┼────┼──────┤
│13│99年12月23│趁保全及住戶不備之際，侵│兒童樂園│17時10分│修正前刑│郭柏村於夜間│
│  │日18時許  │入兒童樂園社區，徒手竊取│社區住戶│        │法第321 │侵入住宅竊盜│
│  ├─────┤各樓層間之消防設備小瞄子│        │        │條第1 項│，累犯，處有│
│  │新北市蘆洲│44個、銅管轉接頭10 個 （│        │        │第1款   │期徒刑柒月。│
│  │區○○街75│總價值約40,000 元） ，得│        │        │        │            │
│  │號至79-8號│手後變賣花用殆盡。      │        │        │        │            │
│  │、環堤大道│                        │        │        │        │            │
│  │78-92號   │                        │        │        │        │            │
├─┼─────┼────────────┼────┼────┼────┼──────┤
│14│99年12月30│趁地球村社區內之車輛外出│地球村社│17時14分│修正前刑│郭柏村於夜間│
│  │日19時許  │之際，夜間侵入地球村社區│區住戶  │        │法第321 │侵入住宅竊盜│
│  ├─────┤大樓，徒手竊取消防設備小│        │        │條第1 項│未遂，累犯，│
│  │新北市蘆洲│瞄子1 個，於尚未放入袋內│        │        │第1 款、│處有期徒刑柒│
│  │區○○路11│之際，因誤觸警報器，而將│        │        │第2項   │月。        │
│  │0巷       │上開小瞄子丟棄於樓梯間未│        │        │        │            │
│  │          │遂而逃逸。              │        │        │        │            │
├─┼─────┼────────────┼────┼────┼────┼──────┤
│15│100 年1 月│趁管理員及住戶不備之際，│領袖村社│17時17分│刑法第32│郭柏村竊盜，│
│  │3 日16時30│侵入領袖村社區大廈，徒手│區大廈住│        │0 條第1 │累犯，處有期│
│  │分許      │竊取消防設備小瞄子7 個、│戶      │        │項      │徒刑參月。  │
│  ├─────┤轉接頭21個（總價值約11, │        │        │        │            │
│  │新北市蘆洲│490 元），得手後變賣花用│        │        │        │            │
│  │區○○路22│殆盡。                  │        │        │        │            │
│  │4 巷30號、│                        │        │        │        │            │
│  │38號、40號│                        │        │        │        │            │
│  │、50號、58│                        │        │        │        │            │
│  │號、60號  │                        │        │        │        │            │
├─┼─────┼────────────┼────┼────┼────┼──────┤
│16│100 年1 月│趁保全及住戶不備之際，夜│中華京都│17時30分│修正前刑│郭柏村於夜間│
│  │21日18時20│間侵入中華京都公寓大廈，│公寓大廈│        │法第321 │侵入住宅竊盜│
│  │分許      │以徒手旋轉方式，竊取消防│住戶    │        │條第1 項│未遂，累犯，│
│  ├─────┤設備大瞄子1 個、小瞄子15│        │        │第1 款、│處有期徒刑柒│
│  │新北市蘆洲│個、大轉接頭7 個、小轉接│        │        │第2項   │月。        │
│  │區○○街99│頭10 個 （總價值約30,000│        │        │        │            │
│  │巷31號    │元），因遭警衛發現而未遂│        │        │        │            │
│  │          │，並為警當場查獲。      │        │        │        │            │
└─┴─────┴────────────┴────┴────┴────┴──────┘
附錄本案論罪科刑法條全文：
中華民國刑法第320條
意圖為自己或第三人不法之所有，而竊取他人之動產者，為竊盜
罪，處5年以下有期徒刑、拘役或5百元以下罰金。
意圖為自己或第三人不法之利益，而竊佔他人之不動產者，依前
項之規定處斷。
前2項之未遂犯罰之。
修正前中華民國刑法第321條
犯竊盜罪而有左列情形之一者，處6 月以上、5 年以下有期徒刑
：
一、於夜間侵入住宅或有人居住之建築物、船艦或隱匿其內而犯
    之者。
二、毀越門扇、牆垣或其他安全設備而犯之者。
三、攜帶兇器而犯之者。
四、結夥三人以上而犯之者。
五、乘火災、水災或其他災害之際而犯之者。
六、在車站或埠頭而犯之者。
前項之未遂犯罰之。